台灣台中地方法院刑事判決　　　　　　　　　　　　　九十一年度易字第四八號
　　公　訴　人　臺灣台中地方法院檢察署檢察官
　　被　　　告　甲○○
　　被　　　告　乙○○
右列被告因竊盜案件，經檢察官提起公訴（九十一年度偵字第一四六四號），本院判
決如左：
    主      文
甲○○結夥三人以上攜帶兇器逾越牆垣竊盜，處有期徒刑捌月。
扣案之剪刀壹支、螺絲起子陸支、腰包壹個均沒收。
乙○○結夥三人以上攜帶兇器逾越牆垣竊盜，處有期徒刑捌月。
扣案之剪刀壹支、螺絲起子陸支、腰包壹個均沒收。
    事      實
一、甲○○、乙○○及不詳姓名年籍綽號「小寶」之人，三人基於意圖為自己不法所
    有之犯意聯絡，由甲○○攜帶其所有客觀上可供凶器使用之剪刀一支、螺絲起子
    六支，又攜帶腰包一個為作案工具，於民國九十一年一月十一日凌晨二時三十分
    許，共同至台中市○區○○路一段二三號「ＳＰＡＣＥ  ＣＬＵＢ」，腳踩圍牆
    上逾越牆垣，從二樓的陽台翻越，移開天花板，再把門打開，侵入店中，並共同
    竊取店內煙霧機二組、唱盤二組、唱頭、唱針、ＣＤ唱盤、混音器各一組、喇叭
    擴大器十組及燈光架十六個等物。得手後，由不詳姓名年籍綽號「小寶」之人，
    駕駛不詳車牌號碼之貨車先行運載離去，而甲○○、乙○○則於自店內向外走出
    時，適為店主丙○○發現，而報警查獲。
二、案經台中市警察局第一分局報告台灣台中地方法院檢察署檢察官偵查起訴。
    理      由
一、訊據被告甲○○、乙○○，對於在右揭時、地侵入台中市○區○○路一段二三號
    「ＳＰＡＣＥ  ＣＬＵＢ」，之事實坦承不諱，惟均否認有與不詳姓名年籍綽號
    「小寶」之人，三人共同竊盜之犯行，二人均辯稱：「我們進去時，裡面沒有任
    何東西。店已是關閉的。我在警局說的話不實在，事實上沒有小寶這個人。我們
    沒有拿東西，確實只有我們二人，爬圍牆直接跳進去二樓，從二樓的天花板進去
    ，是直接掀開天花板進入，在裡面看看即出來，出來時外面已有五、六人在等著
    。我是臨時提議的，是警員叫我們去檢察官那裡推給第三者，我們才這樣說的」
    等語。惟查：被告甲○○獲案之初，於警訊時供稱：「我由二樓頂用一字型起子
    ，撬開天花板進入」，「共竊取煙霧機二組、唱盤二組、唱頭、唱針、ＣＤ唱盤
    、混音器各一組、喇叭擴大器（大小共十組）十組及燈光架十六個，有二名共犯
    ，乙○○、及綽號叫小寶之男子，由綽號「小寶」之男子人，開貨車來搬運」，
    「這次行動由我策劃，贓物均交由小寶變賣後，所賣之金錢再行瓜分，工具是我
    的」「我與乙○○以前在餐廳是同事，是我主動打乙○○的行動電話給他，而小
    寶也剛好打電話給我，我就約小寶一同前往，我不知道小寶的電話，平時都是小
    寶主動打電話與我聯絡」「因當時小寶已將所竊取之物品載走，所以當時並不在
    場」等語，（見偵查卷第六、七頁）。而被告甲○○、乙○○二人於檢察官偵訊
    時二人均供稱：「我們共同侵入行竊，先是以一字型螺絲起子，敲開二樓天花板
    ，再侵入，共偷了店內音響、燈光設備」，「共帶了大小不一之螺絲起子八支、
    Ｌ型八角扳手一支、剪刀一支」，「另有綽號小寶一人」，「當時東西已裝上貨
    車，而小寶已先行載走了，而我們二人尚留在店內，當場被捉」等語，（見同上
    卷第四二、四三頁），被告二人前後於警訊、及檢察官偵訊時均一再為相同之供
    述，其均坦曾有綽號小寶之人共同參與行竊，且贓物已由小寶之人先行載走。另
    查證人即製作筆錄之警員丁○○到庭結證稱：「我們都沒有刑求他們，也無非法
    取供，是他們自己說有小寶這個人先載走贓物，二人都這樣說，才如此記載。從
    現場到派出所及移送檢察官我和同事都沒有刑求和逼他」。「警訊時他說「竊得
    的音響都是由小寶開貨車載走了」，「確實有這樣說。訊問時我有告訴他，假如
    有第三人的話要老實說。訊問筆錄都是實在的。我沒有說要推給其他人，檢察官
    訊問時他們如何講我沒有辦法引導他們」「沒有破壞安全設備，越過二樓的天花
    板再開門進去，裡面確實沒有人住，已休業三、四個月了」「是接獲報警而查獲
    的，是據實記載」等語。核與被害人丙○○於警訊時指訴情節相符，並有剪刀一
    支、螺絲起子六支，腰包一個等作案工具扣案可證，復有現場平面圖、現場照片
    二十六張等附卷可資佐證，是被告二人事後所辯，顯係畏罪推託之詞，所辯不足
    採信，被告二人犯行洵堪認定。
二、查被告甲○○、乙○○等持客觀上可為兇器之剪刀起子等物行竊，核渠等所為
    ，均係犯刑法第三百二十一條第一項第二款第三款第四款之結夥三人以上攜
    帶兇器逾越牆垣之加重竊盜罪。被告甲○○、乙○○、及不詳姓名年籍綽號「小
    寶」之人間就上開犯行，有犯意聯絡行為分擔，均為共同正犯。爰審酌被告等犯
    罪之動機、目的、手段、其均為青壯年紀，結夥攜帶危險兇器盜取財物，嚴重
    影響社會治安、及被告甲○○現仍在「服部汽車有限公司」任學徒，被告乙○○
    當廚師幫廚，有服務證明及被告陳述載明於筆錄可證，等一切情狀，各量處如主
    文所示之刑。又扣案之剪刀壹支、螺絲起子陸支、腰包壹個均為被告甲○○所有
    ，供其等犯罪所用之物，為被告甲○○供明在卷，爰依刑法第三十八條第一項第
    二款規定併予諭知沒收。
據上論斷，應依刑事訴訟法第二百九十九條第一項前段，刑法第二十八條第三百二
十一條第一項第二款第三款第四款、第三十八條第一項第二款，判決如主文。
中      華      民      國    九十一    年      二      月    二十五    日
                                台灣台中地方法院刑事第三庭
                                      法  官  黃  松  竹
右正本證明與原本無異。
如不服本判決，應於判決送達後十日內向本院提出上訴狀，上訴於臺灣高等法院臺中
分院( 須附繕本 )。
                                      書記官
中      華      民      國    九十一    年      二      月    二十五    日
附錄︰
刑法第三百二十一條第一項︰
犯竊盜罪而有左列情形之一者，處六月以上五年以下有期徒刑︰
二毀越門扇牆垣或其他安全設備而犯之者。
三攜帶兇器而之者。
四結夥三人以上而犯之者。
